臺灣板橋地方法院刑事判決　　　　　　　　　　　　　九十一年度簡上字第八二號
　　上訴人
　　即被告　乙○○
右列上訴人即被告因傷害案件，不服本院板橋簡易庭九十一年度板簡字第二八二號，
中華民國九十一年二月十九日第一審判決（聲請簡易判決處刑案號：九十一年度偵字
第一七五四二號），提起上訴，本院判決如左：
    主  文
上訴駁回。
乙○○緩刑貳年。
    事實及理由
一、本案經本院審理結果，認第一審以被告乙○○犯刑法第二百七十七條第一項之普
    通傷害罪，量處有期徒刑貳月，如易科罰金以佰元折算壹日，經核認事用法及
    量刑均無不當，應予維持，並引用第一審判決書記載之事實、證據及理由。
二、被告上訴意旨略以：伊因飲酒後要搭計程車，遂攔搭告訴人所駕營小客車，但告
    訴人說伊全身酒味，拒絕搭載，伊乃下車踢告訴人之車門，告訴人就下車拿鐵管
    打伊，伊始打告訴人，且事後伊已與告訴人達成和解云云。惟查：告訴人甲○○
    於九十年五月二日上午六時五十五分許，駕駛營小客車途經台北縣板橋市○○路
    ○段十四號前，遭被告攔停，惟告訴人告之無法搭載時，被告竟由車窗外伸手進
    入車內，而徒手毆打坐在駕駛座上告訴人之肩部等身體部位，且使告訴人於掙扎
    時碰撞頭部，致告訴人因之受有頭部外傷，併腦震盪及左側顳部腫痛、右第三指
    裂傷、左上肢挫傷腫痛、瘀傷等傷害之事實，業據告訴人甲○○迭於警偵訊及本
    院調查中指陳明確，並有其所提出板橋中興醫院特種診斷證明書乙紙在卷可憑（
    偵查卷第五頁），互核被告於檢察官偵查及本院審理時亦均供承：我有用腳踹告
    訴人之車門，他下來打我，我也用手打他等語（偵查卷第二十二頁反頁及本院九
    十一年四月八日訊問筆錄），足見告訴人所指陳遭被告毆打之事實應非子虛。至
    被告雖稱係被告持鐵棍打伊，伊才打告訴人云云，然此既為告訴人所否認，且被
    告如遭告訴人持鐵棍毆打，自亦應受有傷害，但被告於警訊中既自承自行前往驗
    傷診斷，復稱無法提出醫院診斷證明（詳參偵查卷第四頁反頁），則此顯悖於常
    情，是其所辯上情，已難採信。又正當防衛必須對於現在不法之侵害始得為之，
    侵害業已過去，即無正當防衛可言。至彼此互毆，又必以一方初無傷人之行為，
    因排除對方不法之侵害而加以還擊，始得以正當防衛論。故侵害已過去後之報復
    行為，與無從分別何方為不法侵害之互毆行為，均不得主張防衛權。（最高法院
    三十年度上字第一０四０號判例參酌），查被告於本院調查中供承：告訴人拿長
    約四、五十公分之鐵棍打我，我把它搶過來，打甲○○的車子云云（同上訊問筆
    錄），則縱被告所言係先遭告訴人持鐵棍毆打為真，然該鐵棍於經被告搶下後，
    其所受不法之侵害亦已過去，故被告於嗣後再毆打告訴人時，顯係侵害過去之報
    復行為，依上說明，自難謂屬正當防衛。末者被告與告訴人於檢察官偵查後，已
    達成和解，惟因告訴人住院，始未及撤回告訴乙事，固據告訴人於本院調查中陳
    明屬實，但此係屬被告犯後態度之問題，仍無卸於被告前開所犯傷害罪責。故被
    告上訴意旨否認犯罪及辯稱其已和解云云，經核均非有理由，應予駁回。
三、查被告前於雖於七十三年十一月三十日因妨害自由罪，經臺灣彰化地方法院以七
    十三年度訴緝字第五十號判決判處有期徒刑九月確定，並於七十五年二月五日執
    行完畢，惟其五年以內未曾受有期徒刑以上刑之宣告，有臺灣高等法院被告全國
    前案紀錄表乙紙附卷可按，其因酒後一時失慮，致罹刑典，事後已與告訴人達成
    和解，經告訴人寬宥，經此刑之宣告後，應知警惕而無再犯之虞，本院因認暫不
    執行其刑為當，予以宣告緩刑二年，用啟自新。
據上論結，應依刑事訴訟法第四百五十五條之一第三項、第三百六十八條，第三百七
十三條，刑法第七十四條第二款判決如主文。
本案經檢察官謝宗甫到庭執行職務
中      華      民      國    九十一    年      五      月    三十一    日
                                      臺灣板橋地方法院刑事第四庭
                                          審判長法官  許仕楓
                                                法官  游秀雯
                                                法官  談  虎
右正本證明與原本無異
不得上訴
                                              書記官  周百川
中      華      民      國    九十一    年      五      月    三十一    日
附錄本案論罪科刑法條全文：
刑法第二百七十七條
傷害人之身體或健康者，處三年以下有期徒刑，拘役或一千元以下罰金。
犯前項之罪，因而致人於死者，處無期徒或七年以上有期徒刑；致重傷者，處三年以
上十年以下有期徒刑。
